【裁判字號】    88,自,382
【裁判日期】    890711
【裁判案由】    詐欺
【裁判全文】
臺灣板橋地方法院刑事判決                          八十八年度自字第三八二號
    自  訴  人  乙○交通有限公司
    代  表  人  丁○○
    被      告  甲○○
右列被告因詐欺案件，經自訴人提起自訴，本院判決如左：
    主  文
甲○○無罪。
    理  由
一、自訴意旨略以：被告丙○○（通緝中，到案另結）於民國（下同）八十八年九月
    十六日邀同被告甲○○擔任保證人，至自訴人公司承租車號Ｃ八九八Ｏ號營業用
    小客車一輛，每日租金新台幣（下同）五百五十元，並以口頭約定每三至五日需
    將承租之車輛駛回公司檢查，同時繳交租金，詎被告丙○○承租車輛後僅交付四
    千元之押金，交車予丙○○駛走後，即未依約將車開回公司，亦未繳付租金，經
    自訴人多次催繳均置之不理，嗣於自訴人於同年九月底發存證信函予被告，表示
    終止契約並要求歸還車輛後，被告甲○○又求情延期至八十八年十月五日，惟到
    期丙○○仍避不見面，亦未將車輛歸還，因認被告二人共同涉犯刑法第三百三十
    九條第一項詐欺取財罪嫌云云。
二、按犯罪事實應依證據認定之，無證據不得推定其犯罪事實；不能證明被告犯罪者
    ，應諭知無罪之判決，刑事訴訟法第一百五十四條、第三百零一條第一項前段分
    別定有明文。又認定不利於被告之事實，須依積極證據，苟積極證據不足為不利
    於被告事實之認定時，即應為有利於被告之認定，更不必有何有利之證據（最高
    法院三十年上字第八一六號判例參照）。
三、訊據被告甲○○堅詞否認有何詐欺犯行，辯稱：伊與丙○○僅是普通朋友，當初
    是丙○○說需要開計程車過生活，又找不到別人幫忙，才答應當保證人，租車時
    並不知道丙○○會不付租金亦不還車，係事後經車行通知才知道，伊並無詐欺自
    訴人之意思等語。經查：(一)自訴人代表人丁○○於本院調查時自承：甲○○並沒
    有施用詐術，但是當初他有陪丙○○一起租車，事後我找丙○○的時候，也是甲
    ○○告訴我丙○○出國，車子我是交給丙○○，甲○○只是擔任保證人等語（見
    本院八十九年六月八日訊問筆錄），核與被告甲○○前開所辯情節相符，顯見被
    告除以保證人之身分締約外，並未對自訴人施用何詐術；(二)又自訴人代表人自承
    ：我九月底發存證信函給被告要求他們解決，但都找不到丙○○，只找到甲○○
    等語（見同日訊問筆錄），被告甲○○既擔任保證人，於債務人丙○○不履行債
    務時，依法負有代其履行責任之義務，若被告甲○○有詐欺取財之犯意，自不可
    能於自訴人因丙○○積欠租金亦未返還車輛而解除租賃契約後，仍與自訴人保持
    聯絡，坐待自訴人追償之理；(三)自訴人復未能具體指陳被告有何詐欺犯行，自不
    能徒以被告擔任租賃契約保證人乙節，遽入被告於罪。此外，本院復查無其他積
    極證據足資認定被告有何自訴人所指之詐欺犯行，不能證明被告犯罪，應諭知其
    無罪之判決。
據上論斷，應依刑事訴訟法第三百四十三條、第三百零一條第一項，判決如主文。
中      華      民      國      八十九      年     七     月    十一    日
                                      台灣板橋地方法院刑事第三庭
                                          審判長法  官  陳財旺
                                                法  官  連育群
                                                法  官  蕭一弘
右正本證明與原本無異
不服本判決應於送達後十日內向本院提出上訴狀
                                                書記官  王苑琦
中      華      民      國      八十九      年     七     月    二十    日


司法院資訊處製作；財團法人民間司法改革基金會備份。
